INNE BERLIANI

+6287884440708 (WhatsApp) inneberliani15@gmail.com linkedin.com/in/inne-berliani/ Bogor, Jawa Barat



Tentang Saya

Saya adalah pribadi dengan kepercayaan diri yang tinggi, bersemangat, kreatif, dan terbuka dengan perkembangan zaman baik itu lingkungan maupun digital, di iringi dengan pengalaman kerja dibidang media cetak dan digital. Berkesempatan mengikuti lomba videografis tingkat nasional. Dengan pengalaman kerja yang pernah saya jalani seperti kasir pada sebuah rumah makan, staff adiministrasi pada sebuah universitas (Institut Pertanian Bogor), serta mengerjakan beberapa project design grafis secara freelance.

Keahlian

Desain grafis Penyelesaian masalah Data entry
Pemrograman web Kerja sama Video editing

Microsoft office Kreativitas

Pengalaman Kerja

Fakultas Ilmu dan Teknologi Perikanan, IPB (Prakerin) Pengarsipan / Staff Administrasi Kampus

Bogor, Jawa Barat Oktober 2019 - Maret 2020

- Mengarsipkan berkas mahasiswa
- Menginput absensi ke sistem
- Membuat spreadsheet menggunakan Microsoft Excel untuk pelaporan harian, mingguan dan bulanan.

WFH (Work From Home) Freelance

Bogor, Jawa Barat 2019 - 2020

- Design Pamflet
- Design Storyboard
- Coding menggunakan bahasa pemrograman html, php dan css.

SMK Negeri 1 Ciomas Uji Kompetensi

Bogor, Jawa Barat 2021

- Menggunakan keterampilan koordinasi dan perencanaan untuk mencapai hasil sesuai jadwal
- Mengimplementasikan bahasa pemrograman html, php dan css yang sudah dipelajari selama di sekolah
- Memenuhi tugas tes kejuruan

Prekthai Yasmin Kasir

Bogor, Jawa Barat 2022

- Melayani pembayaran yang dilakukan pelanggan
- Membantu pelanggan untuk informasi produk
- Memberikan penawaran produk
- Menerima kas dan mengembalikan uang kembalian
- Melakukan silang produk dan perkenalkan produk baru
- Menyelesaikan keluhan pelanggan

Pendidikan

Universitas Terbuka

Program Studi S1 Sistem Informasi

SMK Negeri 1 Ciomas

Jurusan Rekayasa Perangkat Lunak (RPL)

- · Mengikuti lomba videografis tingkat Nasional, IPB
- Melaksanakan Praktik Kerja Lapangan (PKL), IPB
- Menjadi Jurnalis di acara DBL untuk tim basket sekolah

SMP Negeri 14 Kota Bogor

Lulusan tahun 2018

• Menjadi sekretaris di English Lovers Club (ELC)

Bogor, Jawa Barat Sedang Berjalan

Bogor, Jawa Barat

2018-2021